【裁判字號】    95,訴,855
【裁判日期】    950808
【裁判案由】    返還工程款
【裁判全文】
臺灣臺中地方法院民事判決  95年度訴字第855號
原      告  浪漫都市管理委員會
法定代理人  乙○○
訴訟代理人  丙○○
訴訟代理人  甲○○
被      告  張銘仁即張銘仁建築師事務所
訴訟代理人  丁○○
上列當事人間返還工程款事件，本院於９５年７月２５日言詞辯
論終結，判決如下：
    主      文
原告之訴駁回。
訴訟費用由原告負擔。
    事實及理由
一、原告起訴主張：臺中縣太平市○○路８號等１３６戶集合住
    宅社區建築物之修繕、補強，被告以鈞院４年度訴字第２９
    ４號起訴狀要求原告給付工程款項，經兩造於９４年４月１
    ５日上午９時４０分在鈞院第２３法庭和解，和解後原告要
    求被告檢附合約書正本及相關服務施工、驗收等證明，原告
    即依和解書付款。詎被告未檢附合約書正本及相關服務施工
    、驗收等證明，卻逕自以鈞院９４年８月２６日中院民執９
    ４執果字第３２８４７號強制執行，自原告帳戶扣款新臺幣
    （下同）５４萬元，爰請求被告返還原告５４萬元，及自起
    訴狀繕本送達之日起至清償日止，按年息５％計算之利息。
二、被告則以：原告不遵守和解約定，故意違約，過了數月仍不
    付任何款項，被告才聲請法院強制執行，而服務施工、驗收
    等證明，早已交給原告前主任委員陳敦德等語置辯，請求駁
    回原告之訴。
三、按和解有使當事人所拋棄之權利消滅及使當事人取得和解契
    約所訂明權利之效力，民法第７３７條定有明文。又和解成
    立者與確定判決有同一之效力，且得為執行名義，民事訴訟
    法第３８０條第１項及強制執行法第４條第３款分別定有明
    文。經查，兩造於９４年４月１５日在本院９４年度訴字第
    ２９４號給付工程款事件中成立和解，其內容為：「壹、被
    告（即本件原告）願給付原告（即本件被告）新台幣伍拾肆
    萬元，並自民國九十四年五月十五日起每月給付原告新台幣
    玖萬元，若有一期未付視為全部到期。貳、原告其餘請求拋
    棄。參、訴訟費用各自負擔。」，業據被告提出上開和解筆
    錄一紙為證，並經本院依職權調閱上開民事事件卷宗屬實，
    復為原告所不爭執，是依和解內容，並無約定被告需檢附合
    約書正本及相關服務施工、驗收等證明，才能向被告請款；
    又和解後原告未依約每月付款９萬元，經被告聲請本院９４
    執果字第３２８４７號給付工程款強制執行事件，自原告帳
    戶扣款５４萬元，業經本院依職權調閱上開強制執行事件卷
    證無訛，並為兩造所不爭執，被告以和解筆錄為執行名義，
    聲請對於原告存款強制執行，合於法律規定。
四、綜上所述，被告以和解筆錄為執行名義，聲請對於原告存款
    強制執行，合於法律規定。從而，原告以被告未檢附合約書
    正本及相關服務施工、驗收等證明為由，請求被告返還強制
    執行扣款５４萬元，及自起訴狀繕本送達之日起至清償日止
    ，按年息５％計算之利息，即屬無據，應予駁回。
五、據上論結，原告之訴為無理由，依民事訴訟法第７８條，判
    決如主文。
中    華    民    國    95    年    8     月    8     日
                  民事第二庭    法  官  劉正中
上列正本係照原本作成。
如對本判決上訴，須於判決送達後20日內向本院提出上訴狀。
中    華    民    國    95    年    8     月    8     日
                                書記官  劉文永


司法院資訊處製作；財團法人民間司法改革基金會備份。
